【裁判字號】    97,交訴,28
【裁判日期】    971231
【裁判案由】    業務過失致死等
【裁判全文】
臺灣新竹地方法院刑事判決              97年度交訴字第28號
公  訴  人  臺灣新竹地方法院檢察署檢察官
被      告  乙○○
上列被告因業務過失致死等案件，經檢察官提起公訴（97年度偵
字第2484號），本院依簡式審判程序判決如下：
    主  文
乙○○犯業務過失致人於死罪，處有期徒刑肆月，如易科罰金，
以新臺幣壹仟元折算壹日。緩刑貳年。
    事實及理由
壹、構成犯罪事實：
    乙○○係亞大貨運股份有限公司司機，平日以駕駛營業用貨
    運曳引車載運貨物為其業務，為從事駕駛業務之人。乙○○
    於民國96年9 月6 日駕駛車牌號碼X2－903 號營業貨運曳引
    車拖曳車牌號碼PT－17號營業半拖車，違規超載總重量61.0
    8 公噸之鋼管，自臺北縣林口鄉南下欲載往雲林縣麥寮鄉，
    本應注意曳引車裝載貨物後之總重量不得逾35公噸，且應注
    意不得駛入「15公噸以上車禁行」之新竹縣湖口鄉○○路，
    復應注意兩車併行應保持安全間隔，並隨時採取必要之安全
    措施，而依當時情形，並無不能加以注意之情事，竟疏未注
    意，仍於同日下午1 時7 分許，駕駛上開曳引車違規超載並
    駛入新竹縣湖口鄉○○路由西往東方向行駛，行經軍功路與
    光復北路交叉路口往東50公尺處，適有丁○○無機車駕駛執
    照仍騎乘車牌號碼AZF-583 號重型機車同向併行於道路外側
    路肩，於該處因操控不當撞擊路邊緣石，人車向左即往道路
    內側倒地，因乙○○疏未保持安全間隔，致其所駕駛之曳引
    車所拖曳營業半拖車之右後輪組輾過丁○○之頭部，造成丁
    ○○頭部鈍力損傷、腦漿外溢而當場死亡。嗣經其他目擊證
    人報警，為警於同日下午3 時30分許，在苗栗縣苑裡鄉台61
    線125K處查獲乙○○，始知上情。
貳、程序方面：
    本件被告乙○○所犯業務過失致死罪，非死刑、無期徒刑、
    最輕本刑為3 年以上有期徒刑之罪，或高等法院管轄第一審
    之案件，被告於本院準備程序進行中，就被訴事實為有罪之
    陳述，經本院合議庭認合於刑事訴訟法第273 條之1 第1 項
    之規定，裁定進行簡式審判程序，此合先敘明。
、認定犯罪事實所根據的證據及理由：
一、被告乙○○於警局詢問時、檢察官偵查中之供述，及本院審
    理程序、準備程序、簡式審判程序訊問時之自白。
二、證人即被害人母親戊○○於警詢時、偵查中之指述。
三、證人甲○○、丙○○於警詢時、偵查中及本院審理程序訊問
    時之證述。
四、臺灣新竹地方法院檢察署相驗屍體證明書、法醫驗斷書、勘
    驗筆錄各1 份及相驗照片16幀在卷可查。
五、道路交通事故現場圖、道路交通事故調查報告表（一）、（
    二）、新竹縣警察局竹北分局疑似道路交通事故肇事逃逸追
    查表各1 份、地磅單1 紙、竹北分局轄丁○○交通事故死亡
    案勘察報告、被告駕駛執照影本、車號X2－903 號營業貨運
    曳引車行車執照影本、車號PT－17號營業半拖車行車執照影
    本各1 份及現場照片56幀附卷可查。
六、臺灣省竹苗區車輛行車事故鑑定委員會97年2 月25日竹苗鑑
    970013字第0975300604號函暨所檢附之鑑定意見書1 份在卷
    可證。
肆、論罪科刑的理由：
一、論罪：被告乙○○所為，係犯刑法第276 條第2 項之業務過
    失致人於死罪。原起訴書認為被告於96年9 月6 日肇事後，
    亦涉犯刑法第185 條之4 之肇事逃逸罪嫌，業經蒞庭之檢察
    官以97年度蒞字第5078號撤回起訴書撤回對被告此部分之起
    訴，併予敘明。
二、科刑：
（一）主刑：審酌被告因一時不慎，造成本件嚴重的交通事故，
      並參諸被告的過失情節、過失程度、因其之過失行為造成
      被害人死亡之結果、被害人無照駕駛亦與有過失，及被告
      事後已與被害人家屬以新臺幣310 萬元達成民事和解，有
      和解書1 紙在卷可查，以及被告犯後坦白承認犯行，態度
      尚稱良好等一切情狀，量處如主文所示之刑，並諭知易科
      罰金之折算標準，以示懲儆。
（二）緩刑：查被告乙○○前於90年5 月間，曾因駕駛業務過失
      致死案件，經臺灣臺南地方法院於90年7 月31日，以90年
      度交訴字第205 號刑事判決，判處有期徒刑10月、緩刑3
      年、緩刑中交付保護管束，嗣於90年8 月30日確定，惟於
      緩刑期滿，而緩刑之宣告未經撤銷，是其上開刑之宣告，
      依刑法第76條前段之規定已失其效力，而與未曾受有期徒
      刑以上刑之宣告者同，此有臺灣高等法院被告前案紀錄表
      及刑案資料查註紀錄表各1 份在卷可查，被告因一時失慎
      致觸犯刑章，犯後已深知悔悟，事後亦與被害人家屬達成
      和解並取得其諒解，歷經此次偵審程序及科刑判決之教訓
      後，當已知所警惕，相信日後駕車時當更為謹慎而不會再
      犯，故本院認為前開對被告所宣告之刑，以暫不執行為適
      當，爰併予宣告緩刑2 年，以勵來茲而啟自新。
伍、適用法律依據：
一、程序法方面：刑事訴訟法第273 條之1 第1 項、第299 條第
    1 項前段。
二、實體法方面：刑法第276 條第2 項、第41條第1 項前段、第
    74條第1 項第1 款，刑法施行法第1 條之1 第1 項、第2 項
    前段，判決如主文。
本案經檢察官陳玉華到庭執行職務。
中    華    民    國    97    年    12    月    31    日
                  刑事第四庭法  官  馮俊郎
以上正本證明與原本無異。
如不服本判決，應於判決送達後10日內向本院提出上訴書狀。上
訴書狀應敘述具體理由，未敘述上訴理由者，應於上訴期間屆滿
後20日內補提理由書狀於本院（均須按他造當事人之人數附繕本
）「切勿逕送上級法院」。
中    華    民    國    97    年    12    月    31    日
                            書記官  鄧雪怡
附錄本案論罪科刑實體法條全文：
＊刑法第276 條第2 項：
【因過失致人於死者，處2 年以下有期徒刑、拘役或2,000 元
以下罰金。】
從事業務之人，因業務上之過失犯前項之罪者，處5 年以下有
期徒刑或拘役，得併科3,000 元以下罰金。（罰金之貨幣單位改
為新臺幣，並提高為30倍）


司法院資訊處製作；財團法人民間司法改革基金會備份。
